臺灣士林地方法院刑事判決
110年度金訴字第235號
公  訴  人  臺灣士林地方檢察署檢察官
被      告  范庭豪



上列被告因違反洗錢防制法等案件，經檢察官提起公訴（110年
度偵緝字第561號）及移送併辦（109年度偵字第17328、19478號
、110年度偵字第629、798、800、5025、5748、8781、9483號）
，本院判決如下：
    主  文
范庭豪幫助犯洗錢防制法第十四條第一項之一般洗錢罪，處有期
徒刑肆月，併科罰金新臺幣壹萬元，罰金如易服勞役，以新臺幣
壹仟元折算壹日。
    事  實
一、范庭豪可預見現今詐騙案件猖獗，詐騙犯罪者常藉由收取他
    人申設之金融機構帳戶存摺、提款卡及密碼，供作詐欺等財
    產犯罪之取款工具；亦可預見使用人頭帳戶者係以該帳戶作
    為收受、提領或轉出贓款使用，當提領或轉出後即產生遮斷
    資金流動軌跡，可藉此逃避國家追查及處罰之效果，如輕率
    提供自己之金融帳戶存摺、提款卡及密碼予不具信賴關係之
    他人使用，可能幫助該他人從事財產犯罪，進而為洗錢之行
    為，竟基於縱使他人以其提供之帳戶存摺、提款卡及密碼實
    施詐欺取財及洗錢犯行，亦不違背其本意之幫助故意，於民
    國109年6月16日14時19分許前之某時，將其所申設之淡水第
    一信用合作社帳號000-0000000000000號帳戶（下稱淡水一
    信帳戶）之存摺、提款卡及密碼等資料交予真實姓名年籍不
    詳、綽號「阿威」之詐欺集團成員，供「阿威」暨所屬詐欺
    集團訛騙不特定人後作為詐欺所得款項之匯款、提款或轉帳
    使用。嗣該詐欺集團成員取得范庭豪之淡水一信帳戶資料後
    ，即由集團內成員於附表「詐騙方式」欄所示時間，以同欄
    所示過程對附表所示曾妤安等11人施行詐術，致曾妤安等11
    人因而陷於錯誤，於附表「匯款時間、金額」欄所示之時間
    ，依對方指示匯款如同欄所示之金額至范庭豪之淡水一信帳
    戶內，且旋遭該集團成員將款項轉出至其他人頭帳戶，以此
    方式造成金流斷點，掩飾、隱匿犯罪所得之去向、所在。嗣
    附表所示曾妤安等11人發覺有異，均報警處理，始為警查悉
    上情。
二、案經曾妤安訴由桃園市政府警察局蘆竹分局、莊家雯及黃建
    義訴由臺北市政府警察局大同分局、李冠慧訴由桃園市政府
    警察局大溪分局、簡子婷訴由臺中市政府警察局清水分局報
    告臺灣士林地方檢察署檢察官，暨鍾曉萍訴由桃園市政府警
    察局龜山分局報告臺灣桃園地方檢察署檢察官、許少瑋訴由
    桃園市政府警察局大溪分局報告臺灣桃園地方檢察署檢察官
    、臺中市政府警察局清水分局報告臺灣臺中地方檢察署檢察
    官、新北市政府警察局土城分局報告臺灣新北地方檢察署檢
    察官呈請臺灣高等檢察署檢察長令轉臺灣士林地方檢察署檢
    察官，暨張峻嘉訴由彰化縣警察局鹿港分局報告臺灣彰化地
    方檢察署檢察官呈請臺灣高等檢察署檢察長令轉臺灣新北地
    方檢察署檢察官再呈請臺灣高等檢察署檢察長令轉臺灣士林
    地方檢察署檢察官偵查起訴與移送併辦。
    理  由
一、本判決下述被告范庭豪以外之人於審判外之陳述，檢察官、
    被告於本院審理時均同意具有證據能力，且迄辯論終結前亦
    無聲明異議，本院審酌各該證據資料作成時之情況，尚無違
    法不當及證明力明顯過低之瑕疵，而認為以之作為證據應屬
    適當，依刑事訴訟法第159 條之5 規定，均有證據能力。至
    其餘認定本案犯罪事實之非供述證據，則查無違反法定程序
    取得之情，依刑事訴訟法第158 條之4 規定反面解釋，亦具
    有證據能力。
二、訊據被告雖坦承有於前揭時、地，將其所申設上開淡水一信
    帳戶之存摺、提款卡及密碼等資料交予「阿威」一節，惟矢
    口否認有何幫助詐欺取財、幫助洗錢之犯行，辯稱：錢不是
    我去領的，因為對方說要賺錢但不是違法的生意，說是玩比
    特幣，叫我借他轉帳，說借他一個星期，等他用完會給我幾
    千元吃紅，可是對方拿了我的帳戶後就不見，對方是在網咖
    認識，我只記得對方綽號叫「阿威」，我的朋友知道對方名
    字，但我沒問，我想說有錢賺云云。惟查：
（一）上開淡水一信帳戶係被告於109年5月18日所申辦，被告取
　　得帳戶資料後，於109年6月16日14時19分許前之某時，在新
    北市淡水區某統一超商，將其該帳戶之存摺、提款卡及密碼
    等物，與友人戴祥宇所申辦之金融帳戶資料，一同交予真實
    姓名年籍不詳、綽號「阿威」之人等情，業據被告於偵查、
    本院準備程序、訊問及審理時供述在卷（見110年度偵緝字
    第561號卷第39至41頁，本院審金訴卷第33頁，本院金訴卷
    第96、187至188、200、422至423頁），另有淡水第一信用
    合作社109年8月18日函淡一信剛字第1090076381號函檢附被
    告之淡水一信帳戶顧客基本資料查詢、存摺存款開戶申請書
    、存款印鑑卡、活期儲蓄存款顧客資料表、被告照片及身分
    證留存資料、109年6月1日至109年7月31日活期性存款歷史
    交易明細表共1份、本院110年度金簡字第23號刑事簡易判決
    書1份在卷可佐（見109年度偵字第17328號卷二第191至205
    頁，本院金訴卷第388-1至388-10頁）。再者，關於被告交
    付帳戶資料予「阿威」之時點，除參酌被告所述，及前揭判
    決所認定另案被告戴祥宇將帳戶資料交予「阿威」之時間外
    ，由前引被告之淡水一信帳戶歷史交易明細表可知，被告開
    戶後，自109年6月1日起，迄109年6月16日14時19分，始有
    首筆轉入1000元至帳戶內之交易，而於同日時26分，旋有另
    一筆自帳戶內轉出500元之交易，復於同日15時27分起，該
    帳戶即開始有大量不明之交易陸續發生，顯見上開轉入1000
    元、轉出500元款項之操作，應係當時持有者所為之「測試
    」提款卡動作，目的在確認提款卡是否仍可正常使用，是被
    告將帳戶資料交予「阿威」之時點，自其開戶後，應係於10
    9年6月16日14時19分許前之某時所交付。
（二）再者，證人即告訴人曾妤安、莊家雯、李冠慧、鍾曉萍、
　　張峻嘉、簡子婷、黃建義、許少瑋及被害人范蓉僡、何欣樺
    、邱學永等11人，確於附表「詐騙方式」欄所示時間，遭詐
    欺集團成員以同欄所示過程施行詐術，因而陷於錯誤，分別
    於附表「匯款時間、金額」欄所示時間，將同欄所示金額款
    項匯至被告上開淡水一信帳戶內，並旋遭詐欺集團成員轉出
    至其他帳戶等節，業經證人曾妤安、莊家雯、李冠慧、鍾曉
    萍、張峻嘉、簡子婷、黃建義、許少瑋、范蓉僡、何欣樺、
    邱學永於警詢、偵查時證述明確（見110年度偵字第1053號
    卷第25至30頁，110年度偵字第629號卷第71至75頁，110年
    度偵字第5025號卷第15至18頁，110年度偵字第5748號卷第3
    1至36、207至211頁，109年度偵字第17328號卷一第257至26
    1、311至313頁，臺中地檢109年度偵字第29096號卷第61至6
    5、189至190頁，桃園地檢109年度偵字第28397號卷第35至3
    8頁，桃園地檢109年度偵字第30320號卷第49至55頁，彰化
    鹿港分局警卷第96頁正反面，新北地檢109年度偵字第34410
    號卷第191至199頁），並有附表「相關證據」欄位所示書證
    、物證足以佐憑。準此，「阿威」暨所屬詐欺集團成員取得
    被告之上開帳戶存摺、提款卡及密碼等資料後，將該等帳戶
    資料供作詐騙上開告訴人、被害人及移轉贓款之工具，以遂
    行詐欺取財犯行，並造成金流斷點，掩飾、隱匿犯罪所得之
    去向、所在等事實，堪以認定。
（三）按刑法上故意，分直接故意（確定故意）與間接故意（不
　　確定故意），行為人對於構成犯罪之事實，明知並有意使其
    發生者，為直接故意；行為人對於構成犯罪事實，預見其發
    生而其發生並不違背其本意者，為間接故意。而幫助犯成立
    ，以行為人主觀上認識被幫助者，正欲從事犯罪或係正在從
    事犯罪，且該犯罪有既遂可能，而其行為足以幫助他人實現
    構成要件者，即具有幫助故意，並不以行為人確知被幫助者
    ，係犯何罪名為必要。另金融帳戶為個人之理財工具，一般
    民眾皆可自由申請開設金融帳戶，並無任何特殊之限制，亦
    得同時在不同金融機構申請多數存款帳戶使用。且衡諸一般
    常情，金融帳戶之存摺、提款卡事關個人財產權益之保障，
    其專有性甚高，除非本人或與本人親密關係者，難認有何理
    由可自由流通使用該帳戶，一般人均有妥為保管及防止他人
    任意使用之認識，縱特殊情況偶需交付他人使用，亦必深入
    瞭解用途及合理性，始予提供，且該等專有物品如落入不明
    人士手中，而未加以闡明正常用途，極易被利用為與財產有
    關之犯罪工具，此為吾人依一般生活認知所易於體察之常識
    ；而有犯罪意圖者，非有正當理由，竟徵求他人提供帳戶，
    客觀上可預見其目的，係供為某筆資金之存入，後再行領出
    之用，且該筆資金之存入及提領過程係有意隱瞞其流程及行
    為人身分曝光之用意，一般人本於一般認知能力均易於瞭解
    （最高法院93年度台上字第31號判決意旨參照）。況利用他
    人帳戶從事詐欺犯行，早為傳播媒體廣為報導，政府機關及
    各金融機構亦不斷呼籲民眾應謹慎控管己有帳戶，且勿出賣
    或交付個人帳戶，以免淪為詐騙者充作詐騙他人財物及洗錢
    之幫助工具。依一般人之社會生活經驗，苟不以自己名義申
    請開戶，卻向不特定人蒐集帳戶供己使用，其目的極可能欲
    利用該帳戶供作非法詐財，並作為金錢去向之斷點，使治安
    機關無法繼續追查金流，已屬社會上有一般智識經驗之人所
    能知悉或預見。審諸被告於案發時為年滿26歲之成年人，並
    於本院審理時自述學歷係高中肄業（見本院金訴卷第424頁
    ），堪認其為具一定教育程度之成年人，非全無社會見識之
    人。再者，被告於偵查及本院首次準備程序時供稱：阿威向
    我租借帳戶，3、4天的租金是新臺幣（下同）3、4千元；對
    方說是玩比特幣，叫我借他轉帳，說借他一個星期，等他用
    完會給我幾千元吃紅等語（見110年度偵緝字第561號卷第41
    頁，本院審金訴卷第31至33頁），於本院訊問及後續準備程
    序時改稱：我沒有租帳戶，是借帳戶，帳戶資料是一併交給
    我朋友戴祥宇，他朋友有在使用比特幣，因為玩的金額很大
    ，看能否將帳戶借給他們使用一個星期，至於為何金錢流量
    很大，為何要借我的帳戶，我也不瞭解，我沒約定可以拿錢
    ，戴祥宇的朋友說借他帳戶，到時再請我們一起吃飯；我知
    道有將帳戶交給他人，他人有提款卡就可以提款，我知道可
    能被他人作為洗錢之用，只是他跟我說是比特幣，我就相信
    他；「阿威」借我的帳戶是要匯比特幣，我知道比特幣是股
    票，「阿威」是怕有太多錢匯進來，銀行會注意戶頭，所以
    需要我的帳戶匯比特幣等語（見本院金訴卷第96、188至189
    頁），足徵被告不論係以出租或借用之方式，將帳戶資料提
    供予「阿威」，其所圖者皆為利益性之對價，且已知其帳戶
    資料一旦交付後，將供為大量金流進出之使用，並可能引起
    金融機構注意，及淪為洗錢工具等，顯見被告在交付帳戶資
    料予「阿威」時，已有預見將可能遭用於詐欺犯罪及洗錢行
    為甚明。
（四）被告雖以前詞置辯，惟查：由被告上開供述即知，被告對
    於「比特幣」具體內容為何已不甚清楚，後續亦無意追蹤其
    帳戶內之款項是否確如「阿威」所言，係用於比特幣相關目
    的，且被告亦坦稱自己不知「阿威」之真實姓名及聯絡方式
    （見本院金訴卷第188頁），則被告對其帳戶資料交予他人
    之確切用途並無深入瞭解下，更對交付對象之真實身分一無
    所知，亦未見有做任何查證，於毫無信任基礎之前提下，被
    告猶將上開帳戶之存摺、提款卡及密碼等資料交予他人，目
    的僅在於自身有利可圖，換言之，被告對其帳戶資料後續將
    供為如何之使用，已顯露無所謂之僥倖心態，堪認被告針對
    取得其帳戶資料之人，縱以該帳戶作為詐欺取財及洗錢之用
    途，仍予以容任，其主觀上具有幫助本案詐欺集團利用上開
    帳戶詐欺取財及洗錢之不確定故意甚明。從而，被告僅以「
    阿威」單方面向其告知非違法用途，當無法解免其主觀上之
    不確定犯罪故意，其所辯洵無可採。
（五）綜上所述，本案事證已明，被告之犯行堪予認定，應依法
　　論科。　　　
三、論罪科刑之說明：
（一）按刑法上之幫助犯，係對於犯罪與正犯有共同之認識，而
　　以幫助之意思，對於正犯資以助力，未參與實施犯罪構成要
    件之行為者而言（最高法院88年度台上字第1270號判決意旨
    參照）。次按金融帳戶乃個人理財工具，依我國現狀，申設
    金融帳戶並無任何特殊限制，且可於不同之金融機構申請多
    數帳戶使用，是依一般人之社會通念，若見他人不以自己名
    義申請帳戶，而收購或借用別人之金融帳戶以供使用，並要
    求提供提款卡及告知密碼，則提供金融帳戶者主觀上如認識
    該帳戶可能作為對方收受、提領特定犯罪所得使用，對方提
    領後會產生遮斷金流以逃避國家追訴、處罰之效果，仍基於
    幫助之犯意，而提供該帳戶之提款卡及密碼，以利洗錢實行
    ，仍可成立一般洗錢罪之幫助犯。因此，行為人主觀上如認
    識該帳戶可能作為收受、提領特定犯罪所得使用，他人提領
    後會產生遮斷資金流動軌跡以逃避國家追訴、處罰之效果，
    仍基於幫助之犯意而提供，則應論以幫助犯一般洗錢罪（最
    高法院108 年度台上大字第3101號裁定意旨參照）。查本案
    被告將其申設之淡水一信帳戶資料交予真實姓名年籍不詳、
    綽號「阿威」之人，而為「阿威」暨所屬詐欺集團所持有後
    ，供作該集團成員詐騙附表所示曾妤安等11人得逞時，用於
    取得財物並將財物轉出至其他人頭帳戶，藉此製造金流斷點
    、隱匿犯罪所得之去向、所在，所為僅係為他人詐欺取財及
    洗錢犯行提供助力，尚無證據足以證明被告係以自己實施詐
    欺取財及洗錢犯罪之意思，或與他人為詐欺取財及洗錢犯罪
    之犯意聯絡，或有直接參與詐欺取財及洗錢犯罪構成要件行
    為分擔等情事，是核被告所為，係犯刑法第30條第1項前段
    、第339條第1項之幫助詐欺取財罪，及刑法第30條第1項前
    段、洗錢防制法第14條第1項之幫助洗錢罪。
（二）被告係以一提供帳戶資料之行為，幫助本案詐欺集團詐騙
    附表所示曾妤安等11 人之財物，並同時犯幫助詐欺取財罪
    及幫助洗錢罪，係以一行為而觸犯數罪名，為想像競合犯，
    應依刑法第55條前段規定，從一重之幫助洗錢罪處斷。另被
    告基於幫助之犯意為本案犯行，為幫助犯，爰依刑法第30條
    第2項之規定，按正犯之刑減輕之。
（三）至臺灣士林地方檢察署檢察官認被告提供上開淡水一信帳
　　戶資料之行為，對附表編號2至11所示之范蓉僡等10人構成
    幫助詐欺取財及幫助洗錢犯行，而以109年度偵字第17328、
    19478號、110年度偵字第629、798、800、5025、5748、878
    1、9483號，移送本院併案審理之犯罪事實，與本案起訴書
    所載被告提供同一帳戶資料予本案詐欺集團，而對附表編號
    1所示之曾妤安犯幫助詐欺取財、幫助洗錢之犯罪事實間，
    有一行為觸犯數罪名之想像競合關係，為裁判上一罪，而屬
    同一案件，本院自得併予審理。
（四）爰審酌被告已知其與「阿威」相互間不存信賴基礎，可預
　　見交付上開帳戶資料予「阿威」，極可能遭他人使用而供作
    詐欺取財或洗錢之人頭帳戶，卻因有利可圖，任意提供帳戶
    存摺、提款卡及密碼等資料，使本案詐欺集團得利用作為收
    受詐騙贓款及轉出款項之用途，除導致詐騙犯行更易遂行外
    ，亦掩飾、隱匿不法所得之去向、所在，助長財產犯罪之猖
    獗，影響社會正常經濟交易安全，且本案致11位被害人因遭
    騙而受有合計高達接近160萬元之財產損害，同時增加被害
    人尋求救濟之困難，所為不僅顯現其主觀上之守法意識相當
    薄弱，客觀上所生危害亦難謂輕微。另參被告犯後針對客觀
    事實方面並未多加辯駁，然始終未能坦承犯罪，亦無法與任
    一被害人達成和解或彌補對方損害之犯後態度，兼衡其於本
    院審理中自述高中肄業之教育程度，未婚，無子女，現與姐
    、弟同住，須扶養父親，職業為水電伴同，月收入3萬多元
    之家庭與經濟狀況等一切情狀，量處如主文所示之刑，復依
    刑法第42條第3項之規定，諭知罰金如易服勞役之折算標準
    。
（五）沒收部分：
  1.本案卷內尚乏積極證據證明被告有因其犯行而實際獲取任何
　　報酬或利益，既不能證明被告取得犯罪所得，爰不為宣告沒
    收或追徵。
  2.末查，洗錢防制法第18條第1項前段規定，犯第14條之罪，
    其所移轉、變更、掩飾、隱匿、收受、取得、持有、使用之
    財物或財產上利益，沒收之。前揭洗錢防制法關聯客體之沒
    收，核其性質應屬刑法犯罪工具沒收之特別規定，惟上開條
    文雖採義務沒收主義，卻未特別規定「不問屬於犯罪行為人
    與否，沒收之」，此部分條文之解釋自應回歸適用原則性之
    規範，即參諸刑法第38條第2項前段，以屬於犯罪行為人所
    有者為限，始應予沒收。查本案附表所示之告訴人、被害人
    匯入被告上開帳戶內之款項，並無證據證明係由被告提領或
    轉出至其他帳戶，亦即無從認定被告對本案之詐欺所得贓款
    具有事實上處分權，毋庸依上述規定宣告沒收或追徵，併此
    敘明。
據上論斷，應依刑事訴訟法第299條第1項前段，洗錢防制法第14
條第1項，刑法第11條前段、第30條第1項前段、第2項、第339條
第1項、第55條、第42條第3項前段，刑法施行法第1條之1第1項
，判決如主文。
本案經檢察官錢義達提起公訴，檢察官李美金移請併案審理，檢
察官吳昭瑩到庭執行職務。
中　　華　　民　　國　　111 　年　　4 　　月　　12　　日
                  刑事第三庭　審判長法  官  蕭文學
　　　　　　　　　                  法  官  葛名翔
　　　　　　　　　                  法  官  李東益
以上正本證明與原本無異。
如不服本判決應於收受送達後20日內向本院提出上訴書狀，並應
敘述具體理由。其未敘述上訴理由者，應於上訴期間屆滿後20 
日內向本院補提理由書 (均須按他造當事人之人數附繕本 )「切
勿逕送上級法院」。
                                    書記官  謝涵妮
中　　華　　民　　國　　111 　年　　4 　　月　　14　　日
附錄本案論罪科刑法條全文：
中華民國刑法第30條
幫助他人實行犯罪行為者，為幫助犯。雖他人不知幫助之情者，
亦同。
幫助犯之處罰，得按正犯之刑減輕之。
中華民國刑法第339條
意圖為自己或第三人不法之所有，以詐術使人將本人或第三人之
物交付者，處5年以下有期徒刑、拘役或科或併科50萬元以下罰
金。
以前項方法得財產上不法之利益或使第三人得之者，亦同。
前二項之未遂犯罰之。
洗錢防制法第2條
本法所稱洗錢，指下列行為：
一、意圖掩飾或隱匿特定犯罪所得來源，或使他人逃避刑事追訴
    ，而移轉或變更特定犯罪所得。
二、掩飾或隱匿特定犯罪所得之本質、來源、去向、所在、所有
    權、處分權或其他權益者。
三、收受、持有或使用他人之特定犯罪所得。
洗錢防制法第14條
有第二條各款所列洗錢行為者，處7年以下有期徒刑，併科新臺
幣5百萬元以下罰金。
前項之未遂犯罰之。
前二項情形，不得科以超過其特定犯罪所定最重本刑之刑。
附表：
附表
編號 被害人  詐騙方式 匯款時間、金額（新臺幣） 相關證據 偵查案號   1 曾妤安 （提出告訴） 詐欺集團成員於109年6月8日晚間，透過通訊軟體LINE暱稱「浩然」、「徐嘉海」與曾妤安聯絡，並以在投資平台購買美金以獲利之方式誘使曾妤安進行投資，致曾妤安陷於錯誤，而於右列時間、匯款右列之金額至范庭豪之淡水一信帳戶內。 109年6月18日10時48分、10時49分、11時4分許，匯款1萬元、1萬元、1萬3067元。 1.網路銀行交易明細擷  圖3張 2.曾妤安與詐欺投資平台客服人員之手機對話訊息擷圖6張 3.曾妤安與詐欺集團成員「陳浩然」之LINE對話紀錄擷圖1份（見110年度偵字第1053  號卷第31、45至47、4 9至79頁） 110年度偵緝字第561號   2 范蓉僡  詐欺集團成員於109年6月6日，自稱「李杰虎」透過「 Paktor」交友軟體結識范蓉僡，再以通訊軟體LINE暱稱「虎虎生威」與范蓉僡聯絡，該詐欺集團成員向范蓉僡佯稱其投資股票失利，並提供「瑞穗交易（MIZLHO)」 APP可以一起同步使用APP投資云云，致范蓉僡陷於錯誤，而於右列時間、匯款右列之金額至上開帳戶內。 109年6月16日22時27分、22時28分許，匯款5萬元、5萬元。 1.新竹縣政府警察局新湖分局湖鏡派出所內政部警政署反詐騙諮詢專線紀錄表、受理詐騙帳戶通報警示簡便格式表、受理各類案件紀錄表、受理刑事案件報案三聯單各1份 2.范蓉僡與詐欺集團成員「李杰虎」以LINE暱稱「虎虎生威」之對話記錄擷圖1份 3.范蓉僡之郵局存摺封面及內頁、郵局網銀交易紀錄擷圖1份（見109年度偵字第17328號卷一第253、255、263至268、271至274、279、297、301頁） 109年度偵字第17328號 3 莊家雯 （提出 告訴）  詐欺集團成員於109年6月13日14時37分許，自稱「ALAN」將莊家雯加為LINE好友後，開始與莊家雯聊天，佯稱其從事投資理財，教莊家雯一起投資，並介紹BXUX投資平台予莊家雯進行投資，致莊家雯陷於錯誤，而於右列時間、匯款右列之金額至上開帳戶內。 109年6月19日13時4分、14時42分許，匯款10萬元、8萬9632元。 1.新北市政府警察局三重分局中興橋派出所受理詐騙帳戶通報警示簡便格式表、金融機構聯防機制通報單、受理刑事案件報案三聯單各1份 2.莊家雯與投資平台「BXUX」之詐欺集團成員對話紀錄擷圖1份（見109年度偵字第17328號卷一第309、315至337、341、359頁）　 同上 4 何欣樺  詐欺集團成員先於109年6月8日，經由「OkCupid」交友軟體認識何欣樺後，再以通訊軟體LINE暱稱「Aaron」與何欣樺交談，向何欣樺佯稱推薦投資管道，並提供網址由何欣樺下載APP，嗣再由其他集團內成員冒稱為客服人員，指示何欣樺轉帳金錢以便投資，致何欣樺陷於錯誤，而於右列時間、匯款右列之金額至上開帳戶內。 109年6月16日22時13分許，匯款5萬元。 1.何欣樺之兆豐網銀交易明細1份 2.何欣樺與詐欺集團成員「Aaron」LINE對話紀錄、「君聯創投」客服對話紀錄各1份 3.臺中市政府警察局第二分局永興派出所內政部警政署反詐騙諮詢專線紀錄表、受理詐騙帳戶通報警示簡便格式表、受理各類案件紀錄表、受理刑事案件報案三聯單各1份（見臺中地檢109年度偵字第29096號卷第67、69至75、85、89、99、101、103頁） 109年度偵字第19478號   5 李冠慧 （提出告訴） 詐欺集團成員於109年5月22日18時許，透過「Tinder」交友軟體認識李冠慧後，再以通訊軟體LINE暱稱「zwbo0201」與李冠慧交談，向李冠慧佯稱推薦投資管道，並提供網址由李冠慧註冊及下載APP，指示李冠慧兌換APP內貨幣(USDT)後選擇標的下注，致李冠慧陷於錯誤，而於右列時間、匯款右列之金額至上開帳戶內。 110年6月16日18時18分許，匯款3萬元。 1.臺北市政府警察局中正第二分局南昌路派出所內政部警政署反詐騙諮詢專線紀錄表、受理詐騙帳戶通報警示簡便格式表、金融機構聯防機制通報表、受理各類案件紀錄表、受理刑事案件報案三聯單各1份 2.元大銀行自動櫃員機交易明細表1份（見109年度偵字第629號卷第183至184、186、192至193、203至204頁）　　 110年度偵字第629號   6 鍾曉萍 （提出告訴） 詐欺集團成員於109年6月9日，透過「Omi」交友軟體暱稱「落塵」與鍾曉萍認識，再以通訊軟體LINE交談方式，向鍾曉萍佯稱下載「WilliamHill」博奕APP可以進行投資獲得高報酬利潤，致鍾曉萍陷於錯誤，而於右列時間、匯款右列之金額至上開帳戶內。 109年6月18日23時12分許，匯款5萬元。 1.桃園市政府警察局龍潭分局石門派出所內政部警政署反詐騙諮詢專線紀錄表、受理詐騙帳戶通報警示簡便格式表、金融機構聯防機制通報單各1份 2.鍾曉萍與詐欺集團成員「洛塵」以LINE暱稱「DUST」之對話紀錄擷圖1份（見桃園地檢109年度偵字第28397號卷第39、41、49、89至109頁） 110年度偵字第798號   7 張峻嘉 （提出告訴） 詐欺集團成員於109年6月間某日，透過「PDK交易所」A PP假冒為客服人員，再以通訊軟體LINE暱稱「pdk001kefu」與張峻嘉交談，向張峻嘉佯稱：匯款儲值購買虛擬貨幣ECB即可獲利云云，致張峻嘉陷於錯誤，而於右列時間、匯款右列之金額至上開帳戶內。 109年6月23日15時58分許，匯款3萬元 1.新竹市警察局第三分局南門派出所內政部警政署反詐騙諮詢專線紀錄表、受理詐騙帳戶通報警示簡便格式表、金融機構聯防機制通報單、受理各類案件紀錄表、受理刑事案件報案三聯單各1份 2.張峻嘉與詐欺集團成員「PDK交易所線上客服」之LINE對話紀錄、網銀交易明細擷圖各1份（見彰化縣警察局鹿港分局偵查卷第100、108、112至117頁） 110年度偵字第800號   8 簡子婷 （提出告訴） 詐欺集團成員於109年5月28日某時許，透過「bumble」交友軟體暱稱「天承的人」（自稱本名林天承）與簡子婷認識，再以通訊軟體LINE交談方式，向簡子婷佯稱可透過Crowd casting的投資型APP獲利云云，致簡子婷陷於錯誤，而於右列時間、匯款右列之金額至上開帳戶內。 109年6月17日11時8分許，臨櫃匯款66萬7500元。 1.新北市政府警察局中和分局員山派出所內政部警政署反詐騙諮詢專線紀錄表、受理詐騙帳戶通報警示簡便格式表、金融機構聯防機制通報單、受理各類案件紀錄表、受理刑事案件報案三聯單各1份 2.簡子婷之中信銀行存摺內頁交易明細、匯款申請書各1份 3.簡子婷與詐欺集團成員「林天承」之LINE對話紀錄擷圖1份（見110年度偵字第5025號卷第25、43、55、59、61、69、71、263至285頁）　 110年度偵字第5025號   9 黃建義 （提出告訴） 詐欺集團成員於109年5月某日，以臉書與黃建義加入好友後，再以通訊軟體LINE暱稱「方諾寧」與黃建義聯絡，並向黃建義佯以投資國際原油，會提供投資匯款帳戶供匯款云云，致黃建義陷於錯誤，而於右列時間、匯款右列之金額至上開帳戶內。 109年6月17日12時27分許，臨櫃匯款30萬元。 1.臺北市政府警察局士林分局文林派出所內政部警政署反詐騙諮詢專線紀錄表、受理詐騙帳戶通報警示簡便格式表、金融機構聯防機制通報單、受理各類案件紀錄表、受理刑事案件報案三聯單各1份 2.黃建義之玉山銀行匯款申請書1份 3.黃建義與詐欺集團成員「林經理」之LINE對話紀錄擷圖1份（見110年度偵字第5748號卷第27、29、47、54至83、85、91、99頁） 110年度偵字第5748號  10 邱學永  詐欺集團成員於109年4月初初，自稱「唐翠萍」並透過「CHEERS」交友平台與邱學永認識，再以通訊軟體LINE與邱學永聊天，佯稱可以在MT5網路平台投資獲利，致邱學永陷於錯誤，而於右列時間、匯款右列之金額至上開帳戶內。 109年6月22日17時16分、20分、23分許，匯款5萬元、2萬9794元、5萬元。 1.屏東縣政府警察局里港分局九如分駐所內政部警政署反詐騙諮詢專線紀錄表、受理詐騙帳戶通報警示簡便格式表、金融機構聯防機制通報單、受理各類案件紀錄表、受理刑事案件報案三聯單各1份 2.邱學永之網路銀行交易明細擷圖1份 3.邱學永與詐欺集團成員之LINE對話紀錄擷圖1份（見新北地檢109年度偵字第34410號卷第201、203、229、231、261、263、277至321頁) 110年度偵字第8781號  11 許少瑋 （提出告訴） 許少瑋透過友人介紹之外匯交易平台進行外匯交易，於109年6月8日15時48分許，詐欺集團成員佯稱許少瑋帳戶上有虧損，須補足虧損金額云云，致許少瑋陷於錯誤，而於右列時間、匯款右列之金額至上開帳戶內。 109年6月23日9時17分許，匯款1萬5000元。 1.臺中市政府警察局第三分局勤工派出所內政部警政署反詐騙諮詢專線紀錄表、受理詐騙帳戶通報警示簡便格式表、受理各類案件紀錄表、受理刑事案件報案三聯單各1份 2.許少瑋與詐欺集團成員「MKTSFX」以LINE暱稱「CUSTOMER SERVICE」之對話紀錄擷圖1份 3.許少瑋之網路銀行交易明細擷圖1份（桃園地檢109年度偵字第30320號卷第61、63、65、69、77、137至151頁） 110年度偵字第9483號